臺灣士林地方法院刑事判決　　　　　　　 93年度訴字第707號
公　訴　人　臺灣士林地方法院檢察署檢察官
被　　　告　甲○○
上列被告因違反毒品危害防制條例案件，經檢察官提起公訴（93
年度毒偵字第1332號）暨移送併案審理（94年度毒偵字第423 號
），被告於本院準備程序為有罪之陳述，經本院合議庭裁定改由
受命法官獨任依簡式審判程序審理，並判決如下：
    主  文
甲○○連續施用第1 級毒品，處有期徒刑玖月，扣案之第1 級毒
品海洛因壹包（淨重零點零陸公克）、使用過之注射針筒伍支、
未使用過之注射針筒肆支，均沒收，其中第1 級毒品海洛因壹包
（淨重零點零陸公克）並銷燬；又施用第2 級毒品，處有期徒刑
肆月。應執行有期徒刑壹年，扣案之第1 級毒品海洛因壹包（淨
重零點零陸公克）、使用過之注射針筒伍支、未使用過之注射針
筒肆支，均沒收，其中第1 級毒品海洛因壹包（淨重零點零陸公
克）並銷燬。
    事  實
一、甲○○前因違反肅清煙毒條例之施用毒品案件，經法院判處
    罪刑確定並執行完畢（不構成累犯），復因施用毒品案件，
    經本院以87年毒聲字第417 號裁定送觀察、勒戒後，認有繼
    續施用毒品之傾向，復經本院以87年毒聲字第617 號裁定送
    強制戒治，嗣執行戒治屆滿3 月後，其成效經評定為合格，
    無繼續戒治之必要，經本院以88年毒聲字第248 號裁定停止
    戒治，所餘戒治期間交付保護管束，並於民國88年3 月15日
    將其釋放，嗣於88年9 月13日保護管束期滿未經撤銷，視為
    強制戒治期滿執行完畢，由臺灣士林地方法院檢察署檢察官
    於89年2 月21日，以89年度戒毒偵字第17號處分不起訴確定
    。
二、詎甲○○仍不知悛悔，復於上開強制戒治執行完畢釋放後5
    年內，基於施用第1 級毒品之概括犯意，自93年8 月21日上
    午9 時起至94年2 月19日上午某時止，連續在其位於臺北縣
    汐止市○○路109 巷12號2 樓住處，以針筒注射方式，施用
    第1 級毒品海洛因，平均每1 至2 日施用1 次。並另基於施
    用第2 級毒品之犯意，於93年8 月21日上午9 時許，在上開
    施用第2 級毒品安非他命1 次。嗣為警分別查獲如次：(一)93
    年8 月21日下午4 時50分許，經警持本院核發之搜索票前往
    甲○○上址住處搜索，當場扣得其所有之海洛因1 包（淨重
    0.06公克）、使用過之注射針筒1 支、未使用過之注射針筒
    4 支，經徵得其同意後，採其尿液送驗。(二)94年1 月22日下
    午7 時40分許，因駕駛贓車為警逮捕，經警徵得甲○○之同
    意搜索其上址住處，當場扣得甲○○所有之使用過注射針筒
    4 支，並徵得其同意後，採尿送驗。嗣因甲○○為警所採之
    上開尿液，經送鑑驗後，結果均呈毒品陽性反應，始查悉上
    情。
三、案經臺北市政府警察局大同分局報告臺灣士林地方法院檢察
    署檢察官偵查起訴及臺北縣政府警察局汐止分局報告臺灣士
    林地方法院檢察署檢察官偵查後，移送併案審理。
    理  由
一、上揭事實，業據被告甲○○於本院審理時坦白承認，又本案
    被告第1 次（即93年8 月21日）為警查獲所採尿液，經送台
    灣尖端先進生技醫藥股份有限公司以酵素免疫分析法初驗後
    ，再以氣相層析質譜儀複驗，結果證實其尿液確呈嗎啡（即
    施用海洛因之代謝物）、安非他命及甲基安非他命陽性反應
    ，有該公司於93年9 月2 日出具之濫用藥物檢驗報告1 紙在
    卷可稽（附於93年度核退字第2618號卷，第17頁）；第2 次
    （即94年1 月22日）為警查獲所採尿液，經送台灣檢驗科技
    股份有限公司以酵素免疫分析法初驗後，復以氣相層析質譜
    儀法為確認檢驗，結果呈鴉片類陽性反應（即施用海洛因之
    代謝物），有該公司94年2 月4 日出具之濫用藥物尿液檢驗
    報告1 紙附卷足憑（附於94年毒偵字第423 號卷，第54頁）
    ；又員警於93年8 月21日在被告上址住處扣得之白色粉末1
    包，係被告所有之物，業據其供承在卷，經送法務部調查局
    鑑驗後，證實淨重為0.06公克，內含第1 級毒品海洛因成分
    ，亦有該局於93年9 月21日出具之調科壹字第040003603 號
    鑑定通知書乙紙存卷可考（附於93年度核退字第2618號卷，
    第14頁）；此外，並有被告所有業經使用之注射針筒5 支及
    未經使用之注射針筒4 支扣案足憑，堪認被告坦承施用海洛
    因及安非他命之自白，與事實相符可以採信。又被告前因施
    用毒品案件，經本院裁定送觀察、勒戒及強制戒治後，復經
    本院裁定停止戒治付保護管束而於88年3 月15日獲釋，並於
    同年9 月13日保護管束期滿，視為強制戒治執行完畢等情，
    亦有臺灣士林地方法院檢察署刑案資料查註紀錄表、臺灣高
    等法院被告全國前案紀錄表等件在卷足憑。從而，被告係於
    上開強制戒治執行完畢釋放後，5 年內再犯本案施用毒品犯
    行，事證明確，堪予認定，應依法論科。
二、查海洛因為毒品危害防制條例第2 條第2 項第1 款所稱之第
    1 級毒品，安非他命則為同條例之同條項第2 款所稱之第2
    級毒品。被告施用海洛因及安非他命，核其所為，係分別犯
    毒品危害防制條例第10條第1 項之施用第1 級毒品罪及同條
    第2 項之施用第2 級毒品罪。被告分別持有第1 級毒品海洛
    因及第2 級毒品安非他命進而施用，其持有毒品之低度行為
    ，應各為施用毒品之高度行為所吸收，均不另論以持有毒品
    罪。被告連續多次施用第1 級毒品犯行，時間密接，所犯係
    構成要件相同之罪，顯係基於概括犯意反覆為之，為連續犯
    ，應刑法第56條之規定以1 罪論，並加重其刑。起訴書就被
    告施用第1 級毒品部分，雖僅記載其於93年8 月21日下午6
    時許為警採尿回溯5 日內某時，施用海洛因之犯行，惟本案
    被告所犯其餘施用第1 級毒品犯行（部分並據檢察官移送併
    案審理），與起訴犯行間有連續犯之裁判上1 罪關係，為起
    訴效力所及，基於審判不可分原則，本院自應併予審究，附
    此敘明。又被告所犯上開2 罪，犯意各別，罪名互殊，應予
    分論併罰。爰審酌被告曾因施用毒品犯行而送觀察、勒戒及
    強制戒治，仍不知悛悔，復再施用第1 級毒品及第2 級毒品
    ，顯已有成癮性，惟念其施用毒品乃戕害自己身心健康，尚
    未危及他人並其犯罪之動機、目的、次數及其智識程度等一
    切情狀，分別量處如主文所示之刑，並定應執行之刑，以示
    懲儆。
三、扣案之海洛因1 包（淨重0.06公克）係查獲之第1 級毒品，
    不問是否屬於犯人所有，應依毒品危害防制條例第18條第1
    項前段之規定，諭知沒收銷燬。至扣案之使用過注射針筒5
    支（被告自承於使用後均加以洗淨），係被告所有供本案施
    用海洛因犯行所用之物，至未使用過之注射針筒4 支，則係
    被告所有，預備供施用海洛因所用之物，均經被告供明在卷
    ，應依刑法第38條第1 項第2 款之規定，諭知沒收。
據上論斷，應依刑事訴訟法第273 條之1 第1 項、第299 條第1
項前段，毒品危害防制條例第10條第1 項、第2 項、第18條第1
項前段，刑法第11條、第56條、第51條第5 款、第38條第1 項第
2款 ，判決如主文。
本案經檢察官靳開聖到庭執行職務。
中　　華　　民　　國　　94　　年　　4 　　月　　25　　日
                  刑事第三庭法  官  吳祚丞
以上正本證明與原本無異。
如不服本判決應於送達後10日內，向本院提出上訴狀。
                            書記官  林立原
中　　華　　民　　國　　94　　年　　4 　　月　　26　　日
所犯法條：
毒品危害防制條例第10條：
施用第1 級毒品者，處六月以上五年以下有期徒刑。
施用第2 級毒品者，處三年以下有期徒刑。
